【裁判字號】    90,上更(一),438
【裁判日期】    900918
【裁判案由】    重傷害
【裁判全文】
臺灣高等法院臺南分院刑事判決            九十年度上更(一)字第四三八號    Ｃ
      上  訴  人  臺灣臺南地方法院檢察署檢察官
      上  訴  人
      即  被  告  丙  ○  ○
      指定辯護人 本院公設辯護人  乙  ○  ○
右上訴人因被告傷害致重傷案件，不服臺灣臺南地方法院八十九年度訴字第一四二三
號中華民國九十年四月二日第一審判決（起訴案號：臺灣臺南地方法院檢察署八十九
年度偵緝字第七○六號），提起上訴，判決後經最高法院發回更審，本院判決如左：
      主      文
原判決撤銷。
丙○○傷害人之身體，處有期徒刑肆月；又傷害人之身體致重傷，處有期徒刑陸年貳
月；應執行有期徒刑陸年肆月。
檢察官之上訴駁回。
      事      實
一、丙○○與翁世春（男，54、05、06出生）係舊識。丙○○於民國八十九年五月十
    五日晚上十二時許，在臺南縣七股鄉七股村某檳榔攤旁，因細故而以撿到之木棒
    毆打翁世春身體，致翁世春受有頭部打撲傷、鼻翼部２ｘ１．２公分擦傷、前額
    ４ｘ２公分擦傷、右臉１ｘ２公分擦傷、兩眼瞼周圍瘀斑、右肩１０ｘ４公分瘀
    斑、腹部１６ｘ４公分、４ｘ４公分瘀斑、右上腿１０ｘ５公分、左上腿６ｘ５
    公分瘀斑等多處傷害。又於同年六月十八日下午三時許，在臺南縣七股鄉七股村
    十五鄰四號翁世春住處，因向翁世春詢問事情未獲回答，心生不滿，客觀上能預
    見踢打人體頭部有致人於重傷害之可能，丙○○竟仍確信不致於此，另行起意，
    趁翁世春飲酒後在床睡覺之際，基於普通傷害之犯意，以腳踢翁世春之頭部四、
    五下，並徒手毆打其身體及頭部等處，致翁世春受有左側硬腦膜上、下出血，腦
    傷後呈痴呆、意識不清，於身體有重大難治之重傷害。
二、案經檢察官指定被害人翁世春之弟甲○○為代行告訴人，訴請臺灣臺南地方法院
    檢察署檢察官偵查起訴。
      理      由
甲、關於撤銷改判部分：
一、上訴人即被告丙○○對於右揭事實坦承不諱，於原審並供承關於八十九年六月十
    八日下午三時許之犯行「是問他（翁世春）事情，叫他出來他不出來才毆打他，
    二次毆打之間沒有關聯性」，核與證人翁德昌於警訊時及原審偵審中證述被告於
    八十九年六月十八日下午三時許，毆打被害人翁世春之情節相符，並有盧外科診
    所八十九年五月十五日診斷證明書及財團法人奇美醫院（下稱奇美醫院）八十九
    年六月二十日、八十九年七月五日診斷證明書附於警卷可資佐證。被害人翁世春
    於八十九年六月十八日下午三時許，遭被告毆傷頭部，經送奇美醫院治療後，呈
    痴呆、意識不清之狀態，其腦部傷害是屬於一種難以治療之不可逆性傷害，一旦
    腦神經元受傷，臨床上甚少見到有恢復之可能等情，亦有奇美醫院八十九年十二
    月二十二日（八九）奇醫字第六六○三號函附之病情摘要附於原審卷可考，足見
    被害人所受傷害，係於身體有重大難治之傷害，已達重傷害之程度。又被告與被
    害人翁世春原屬舊識，亦無仇怨，此據翁世春之弟甲○○供明，是被告於八十九
    年六月十八日下午三時許，傷害翁世春之身體，衡情應無置被害人於重傷害之主
    觀犯意，被告關於此部分所為，尚非觸犯重傷害之罪。惟踢打人體要害之頭部，
    足以發生上開重傷害之結果，在客觀上，被告不得謂無預見之可能，自應負加重
    結果犯之責任，本件事證明確，應予依法論科。
二、核被告於八十九年五月十五日晚上十二時許，在臺南縣七股鄉七股村某檳榔攤旁
    ，以木棒毆傷被害人翁世春之身體，係犯刑法第二百七十七條第一項普通傷害罪
    。其於同年六月十八日下午三時許，在臺南縣七股鄉七股村十五鄰四號被害人翁
    世春住處，踢打被害人頭部，致其受有左側硬腦膜上、下出血，腦傷後呈痴呆、
    意識不清之重大難治之重傷害，係犯刑法第二百七十七條第二項後段之傷害致重
    傷罪。被告先後所犯普通傷害及傷害致重傷犯行，犯意各別，應分論併罰。公訴
    人認係連續犯云云，尚有誤會。
三、原審予以論罪科刑，固非無見，惟誤認被告為連續犯，尚有未合，被告上訴意旨
    請求告訴人不要告他云云雖無可採，惟原判決既有可議，自應由本院將原判決撤
    銷改判。爰審酌被告僅因細故即毆打被害人，致被害人呈痴呆意識不清之重大傷
    害，其終生生活須他人照料，被告迄未與被害人家屬達成民事和解，惟犯後坦承
    犯行及其他一切情狀，量處如主文第二項所示之刑，並定其應執行刑，以示儆懲
    矯正。
乙、關於上訴駁回部分：
    查本件檢察官係於九十年四月十三日收受原審判決，有送達證書附於原審卷可稽
    ，惟檢察官遲至同年月二十五日始提出上訴書於原審法院，有臺灣台南地方法院
    檢察署90、04、25南檢朝臻90請上106字第○二二四三六號函所蓋原審法院收狀
    戳附於本院卷可按，其上訴已經逾期，為不合法，應予駁回。
據上論結，應依刑事訴訟法第三百六十七條、第三百六十九條第一項前段、第三百六
十四條、第二百九十九條第一項前段，刑法第二百七十七條第一項、第二項後段、第
五十一條第五款，罰金罰鍰提高標準條例第一條前段，判決如主文。
本案經檢察官王碧霞到庭執行職務。
中    華    民    國      九十      年      九      月      十八        日
                                  臺灣高等法院臺南分院刑事第三庭
                                      審判長法官  黃    崑    宗
                                            法官  林    勝    木
                                            法官  楊    省    三
右正本證明與原本無異。
如不服本判決，應於判決送達後十日內向本院提出上訴狀，其未敘述理由者並應於提
出上訴狀後十日內向本院補提理由書（應附繕本)。
                                      法院書記官  陳    嘉    琍
中    華    民    國      九十      年      九      月      二十        日
附錄法條：
刑法第二百七十七條第一項、第二項：
傷害人之身體或健康者，處三年以下有期徒刑、拘役或一仟元以下罰金。
犯前項之罪因而致人於死者，處無期徒刑或七年以上有期徒刑；致重傷害者，處三年
以上十年以下有期徒刑。


司法院資訊處製作；財團法人民間司法改革基金會備份。
